臺灣板橋地方法院交通事件裁定　　　　　　　　　九十一年度交聲字第一四一四號
　　原處分機關　臺北市交通事件裁決所
　　異　議　人
　　即受處分人　甲○○　男　三十九歲（民國五十二年十月十八日生）
右列受處分人因違反道路交通管理處罰條例案件，對原處分機關九十一年七月十八日
北市裁三字第裁二二－ＡＸＸ○○九四九三號處分，聲明異議，本院裁定如左：
    主      文
異議駁回。
    理      由
一、按汽車行駛在四車道以上或同向二車道道路，欲右轉彎時，應於交岔路口前換入
    外側車道或右轉車道，於變換車道時，並應讓直行車先行，且注意安全距離，此
    觀諸道路交通安全規則第一百零二條第一項第五款、第九十七條第五款、第九十
    八條第一項第六款等規定即明；又汽車駕駛人轉彎時，有轉彎車不讓直行車先行
    之情形者，處二百元以上六百元以下罰鍰（即新臺幣六百元以上一千八百元以下
    罰鍰），並記違規點數一點；此外汽車駕駛人，駕駛汽車違反道路交通安全規則
    ，因而肇事致人受傷者，吊扣其駕駛執照三個月至六個月，道路交通管理處罰條
    例第四十八條第六款、第六十三條第一項第一款、第六十一條第三項分別定有明
    文。
二、原處分機關略以：異議人即受處分人甲○○於民國九十年十月十八日十三時三分
    許，騎乘車牌號碼ＣＢＦ－三五三號重型機車沿臺北市○○路由南往北方向行駛
    第二車道，途經臺北市○○路與艋舺大道交岔路口右轉時，適其同向外側有洪顯
    彰騎乘車牌號碼ＢＥＬ－六二五號重型機車直行，甲○○轉彎車未讓洪顯彰直行
    車先行，致甲○○騎乘之機車車尾與洪顯彰騎乘之機車車頭發生碰撞，造成洪顯
    彰倒地受有脊椎骨骨折之傷害，經警掣單舉發，爰依道路交通管理處罰條例第四
    十八條第六款、第六十三條第一項第一款等規定裁處異議人罰鍰新臺幣九百元，
    並記違規點數一點，併依同條例第六十一條第三項規定，吊扣其駕駛執照三個月
    ；異議人固不諱於右揭時、地駕車肇事致洪顯彰受有脊椎骨骨折之傷害，然辯稱
    ：伊自西園路右轉至艋舺大道，乃行駛至穿越艋舺大道之人行道處，方被洪顯彰
    之機車撞及，伊無何違規，猶遭裁罰，殊難甘服云云。
三、經查：本件異議人即受處分人甲○○於右揭時、地駕駛重型機車，於右轉時，與
    同向直行之洪顯彰所騎乘機車發生碰撞，且為異議人機車之車尾遭洪顯彰機車之
    車頭所撞及，致洪顯彰倒地受有脊椎骨骨折之傷害，已據異議人直承不諱，核與
    證人洪顯彰結證所述相符（均見本院九十一年十月七日訊問筆錄），應可信實；
    又本件道路交通事故發生前，異議人騎乘機車行駛之方向，乃由臺北市○○路與
    艋舺大道交岔路口前之西園路由南往北方向第二車道（即卷附道路交通事故調查
    報告表繪示之第三車道）越過停止線起步後，即逕往右跨越外側之第三車道及第
    四車道（即卷內道路交通事故調查報告表所示之第一車道及第二車道），欲右轉
    駛入艋舺大道，證人即被害人洪顯彰則騎乘機車由西園路由南往北方向之最外側
    車道起步，欲直行穿越前開交岔路口，有道路交通事故調查報告表在卷可憑，此
    時異議人本應依首開道路交通安全規則所示，於進入交岔路口前換入外側車道，
    再行右轉，且於變換車道時，注意其同向外側車道之行車狀況，讓外側之同向直
    行車先行，再保持安全距離，審慎變換至外側車道右轉，而依卷內道路交通事故
    調查報告表繪示，事故發生時，天候晴、日間自然光線、視距良好，異議人於警
    訊時，尚陳明駕車前無飲酒（見卷附臺北市政府警察局交通事故談話紀錄表），
    足見依當時情形，亦無不能注意之情事，彼時異議人倘能注意其為轉彎車，審慎
    變換車道右轉，且讓外側同向之洪顯彰直行車先行，而非搶越洪顯彰前方變換車
    道右轉，顯不至於肇此道路交通事故，致洪顯彰受傷，異議人辯稱其無何違規，
    與事實不符甚明，無可憑信；綜上，異議人違反關於轉彎車應讓直行車先行之道
    路交通安全規則，因而肇事致人受傷等事實，堪予認定。
四、從而，原處分機關就異議人轉彎車未讓直行車先行之違規行為，依道路交通管理
    處罰條例第四十八條第六款、第六十三條第一項第一款等規定，裁處罰鍰新臺幣
    九百元，並記違規點數一點，另就其違反道路交通安全規則，因而肇事致人受傷
    部分，依同條例第六十一條第三項規定，裁處吊扣異議人駕駛執照三個月，於法
    核無不合，量罰寬厚矜恤，並未從重，參酌異議人事後已與被害人達成和解等情
    （已據異議人及證人即被害人洪顯彰一致陳明，見本院九十一年十月七日訊問筆
    錄），堪稱妥適，本件異議，非有理由，應予駁回。
據上論結，應依道路交通案件處理辦法第十九條，裁定如主文。
中      華      民      國    九十一    年      十      月    二十八    日
                                臺灣板橋地方法院交通法庭
                                    法  官  蔡  新  毅
右正本證明與原本無異。
如不服本裁定，應於送達後五日內，向本院提出抗告狀。
                                    書記官  謝  麗  秋
中      華      民      國  九十一    年      十      月    二十八    日
